Inventaris van het archief van dr.ir. A. Vondeling [levensjaren 1916-1979], 1936-1979
Nationaal Archief, Den Haag
- Archief van Dr. Anne Vondeling (1916-1979).
  - Brief aan mevrouw S. Veil, voorzitter van het Europese Parlement, betreffende de benoeming van een lig van het Europese Parlement in haar kabinet, concept., 1979.; 297
  - Briefwisseling met diverse personen, alfabetisch geordend., 1979.; 298
  - Aantekeningen in zijn handschrift, waarschijnlijk voor toespraken tijdens de verkiezingscampagne voor het Europese Parlement., Z.d. (1979); 299
  - Aantekeningen in zijn handschrift betreffende de invulling van duverse functies, taken en procedures in het Europese Parlement en over de oorzaken van het geringe aantal bij de Europese Commissie wekzame Nederlanders., Z.d. (1979); 300
  - Brieven aan mr. H.E. Koning, staatssecretaris van Binnenlandse Zaken en Th. H. Oltheten, hoofddirecteur van het Staatsdrukkerij- en Uitgeverijbedrijf (S.D.U.B.) betreffende het opzeggen van zijn lidmaatschap van de Commissie van advies, minuten met bijlage., 1979.; 301
  - Verslag van een enquête onder kamerleden en ministers omtrent de werkwijze van de Tweede Kamer., Z.d.; 302
- AANVULLING 2004.
  Deze aanvulling betreft grotendeels ongeordende archivalia, voornamelijk over de periode 1973-1979, de periode van Vondelings voorzitterschap van de Tweede Kamer en van de PvdA-fractie in het Europese Parlement. De stukken zullen na definitieve inventarisatie van het gehele archief Vondeling, dat nog veel ongeordende bestanddelen bevat, in het reeds aanwezige bestand moeten worden ingevoegd.
  - Drukwerken: agrarisch beleid en partijpolitiek PvdA.
    - De bedrijfsvergelijking in de landbouw, een economisch-statistische studie door Vondeling. Gedrukt. Wageningen, 1948.; 303; 1 deel
    - Artikelen en brochure van Vondeling over de te verwachten arbeidsbehoefte in de Noord-Oostpolder in 1941, met correspondentie over het congres van het Instituut voor Sociaal Onderzoek van het Nederlandse volk over de sociale aspecten van de inpoldering van het IJsselmeer., 1941-1959.; 304; 1 omslag
      Zie ook lijstnummr 5.
    - Brochures van Vondeling over de landbouwmigratie in Friesland en de betrekkingen tussen Friesland en de Noordoostpolder, met ingekomen stukken., 1941-1962 en z.j.; 305; 1 omslag
    - Stukken betreffende zijn lidmaatschap van de sectie Agrarische Vragen van de Wiardi Beckmanstichting en de door deze sectie voorbereide congressen van de Partij van de Arbeid over de agrarische politiek., 1947; 306; 1 omslag
      Zie ook lijstnummer 16.
    - Brochures van de Wiardi Beckmanstichting, met teksten van J.M. den Uyl, A. Vondeling en n.n., 1953-1960; 307; 4 deeltjes
    - Ingekomen artikelen en brochures naar aanleiding van het achtste Nederlandse landhuishoudkundige congres, met een in het Duits vertaald referaat van Wageningse studenten over Europees landbouwbeleid, met teksat van een redevoering, uitgesproken tijdens een landbouwcongres., 1961-1962.; 308; 1 omslag
    - Ingekomen brochures naar aanleiding van het Mandement van de Nederlandse bisschoppen., 1954.; 309; 3 deeltjes
      Zie ook 77.
  - Drukwerken: voorzitter Tweede Kamer.
    - Feestkrant bij het afscheid van mr. F.J.J.M. van Thiel als voorzitter van de Tweede Kamer, met persbericht., 1971-1972.; 310
    - Brochures van de Tweede Kamer over de stenografen aldaar, met ingekomen portret van Vondeling door het Öster Stenografenverband., 1962-1975.; 311; 2 deeltjes en 1 stuk
    - Artikel en brochure van Vondeling over het taalgebruik van de Troonrede, met ingekomen ingezonden adres., 1975-1976.; 312; 2 deeltjes en 1 stuk
    - Teksten van inaugurele redes van hoogleraren in de politicologie over de parlementaire democratie, met brochure van de Partij van de Arbeid aldaar en enkele krantenknipsels over gedenkwaardigheden van het anarchisme., 1968-1977.; 313; 1 omslag.
    - Programma voor de uitreiking van de Erasmusprijs aan de Zwitserse historicus Werner Kaegi., 27 september 1977.; 314; 1 stuk
    - Overdruk van een artikel van Vondeling over de rol van het parlement bij de controle van gemeenterekeningen, met krantencolumn van het Bokwerder Belang over deze kwestie., 1977-1978 en z.j.; 315; 1 deeltje en 1 stuk
    - Programmaboekjes van een bezoek van een delegatie van de Staten-Generaal aan Griekenland onder leiding van Vondeling., Februari 1979.; 316; 2 deeltjes
    - Kamerstukken over het afscheid van Vondeling als voorzitter op 29 juni 1979., 317; 1 omslag
    - Krantenartikelen en programma's van de openstelling van de nieuwe vergaderzaal van de Tweede Kamer. Postuum toegevoegd., 1992.; 318; 1 omslag
    - "Het Kamerstuk". CD, houdende een compositie van Gilius van Bergeijk en uitvoerenden door het Koninklijk Conservatorium voor Muziek en Dans bij gelegenheid van het afscheid van het oude Tweede-Kamerzaal., 1992.; 319
      1 CD in 1 foudraal
    - Gedigitaliseerde versie van "Het Kamerstuk" (zie inventarisnummer 319)., 1992.; 319ED
      Opgenomen in het e-Depot, maar vanwege auteursrechten niet online beschikbaar.
    - "Het Kamerstuk". CD, houdende een compositie van Gilius van Bergeijk en uitvoerenden door het Koninklijk Conservatorium voor Muziek en Dans bij gelegenheid van het afscheid van het oude Tweede-Kamerzaal., 1992.; 319
  - Lid van het Europees Parlement
    - Ingekomen programma van de internationale conferentie over werkgelegenheid en veranderende levenspatronen door de Europese Cultuurstichting bij gelegenheid van haar 25-jarig bestaan, met geleidebrief en jaarverslag, tevens gedenkboek., Oktober 1979.; 320
  - Manuscripten en brieven.
    - Ingekomen circulaires van het Landbouwschap, houdende de door hem gevoerde correspondentie met de regering over het landbouwbeleid., 1959-1961.; 321; 1 omslag
    - Ingekomen circulaires en aantekeningen en krantenknipsels over demografische en sociale factoren, in het bijzonder in Friesland., 1941-1952 en z.j.; 322; 1 omslag
    - Ingekomen "Overzicht van teksten over de betrekkingen tussen het Europese Parlement en de Raad.", Juli 1979.; 323; 1 omslag.
    - Stukken betreffende de kabinetsformatie van 1977., 1977-1979.; 324; 1 omslag,
    - Ingekomen nota van het belastingadviesbureau CCLB, houdende berekening van zijn belastbaar inkomen en vermogen over 1975., 1976; 325; 1 katern.
    - Stukken betreffende de voorbereiding van een Europese richtlijn voor de consumentenbescherming., Juni-september 1979.; 326; 1 omslag.
    - Adres van drie fractievoorzitters van de Tweede Kamer aan de voorzitter van de Opperste Sovjet van de Sovjetunie om de vrijlating van wegens poging tot verlating van de sovjetunie veroordeelde joden, met geleidebrief aan de ambassadeur door fractievoorzitter F. Bolkestein. Gesigneerde kopieën., 15 juni 1978.; 327; 2 stukken.
    - Ingekomen stukken van de Europese Commissie over de vaststelling van een richtlijn inzake de transparantie van de lid-staten en openbare bedrijven., 1979.; 328; 3 stukken
    - Correspondentie met het Kabinet van de Koningin over de aanbieding van een tableau-tafel aan koningin Juliana., Juli-november 1979.; 329; 1 omslag
    - Ingekomen circulaires van de fractie van de Partij van de Arbeid over te vormen samenwerkingsverbanden met andere politieke partijen., 1978.; 330; 1 omslag
    - Fotokopie van een inhoudsopgave van "gedocumenteerde stukken" of publicaties van Vondeling over de jaren 1940-1970., 331; 1 omslag
    - Ingekomen verslag van een vergadering van het PvdA-comité tegen de Berufsverbote, met geleidebrief en een fotokopie van artikelen uit Der Spiegel. Juni-juli 1973., 332; 3 stukken
    - Ingekomen stencils, houdende aankondigingen van de uitreiking van de Anne Vondelingprijs 1980 aan H. van Wijnen., 10 juni 1980.; 333; 2 stukken
    - Fotoalbum, genomen tijdens een officiële reis van een parlementaire missie naar de Côte du Gard., Z.j.; 334; 1 bandje.
    - Chronologisch bewaarde briefwisseling., 1979.; 335; 1 omslag.
    - Ingekomen "curiosa" bij Vondeling als voorzitter van de Tweede Kamer., 1973-1978.; 336; 1 omslag
    - Briefjes, memo's en kattebelletjes, gewisseld door Vondeling met leden van de Tweede Kamer., 1973-1978 en z.j.; 337; 1 omslag
    - Fotokopie van zijn inaugurele rede als buitengewoon hoogleraar voor de kennis van de internationale organisatie [van...] de landbouw- en voedselpolitiek aan de rijksuniversiteit van Groningen over de anti-hongeractie en de voedsel- en landbouworganisatie van de Verenigde Naties (FAO)., 1961.; 338; 1 stuk.
    - Ingekomen circulaires van de Wiardi Beckman Stichting., Juni-oktober 1979.; 339; 1 omslag.
    - Nota inzake de export van verse groente en fruit naar België. 8 november 1955., 340; 1 stuk.
    - Stukken betreffende zijn lidmaatschap van het Europese Parlement, 1979., 341; 1 pak
      Samenvoegen met nr. 277.
    - Ongeordende correspondentie., 1872-1978.; 342; 1 omslag
    - Fotokopieën van een dagbladartikelenserie in Het vrije volk door Gerrit-Jan Laan en Rien Robijns over "Het geheim van Soestdijk," of incidenten met betrekking tot de rol van de koninginnen Wilhelmina en Juliana en prins Bernhardt in de constitutionele monarchie., 1977-1978.; 343; 1 omslag.
- Aanvulling 2007
  De hier beschreven stukken vormen een fotoverzameling, dat aan de schenking van 2004 is toegevoegd
  - "Aansprake", uitgesproken door de acteur Albert van Dalsum in de stijl van Jacob Cats tijdens de ondertrouw van prinses Beatrix en Claus von Amsberg in het oude raadhuis van Den Haag. Gedrukt, 1966 februari 17; 344
  - "Pionieren in de Noord-Oostpolder 1941-1944" door C. Egas. Genstencild en ingebonden., 1956 november; 345
  - Reproductie van een staatsieportret van koningin Juliana door Sierk Schröder, aangeboden aan de Tweede Kamer, met prentbriefkaart van de vergaderlokalen, 1974 en z.j.; 346
  - Foto's van studentenfeesten en van bijeenkomsten van de Vrijzinnig-Democratische Jongeren Organisatie (VDJO), met correspondentie over de VDJO, 1935-1956; 347
  - Foto's betreffende het optreden van Vondeling als minister van Landbouw en Visserij, 1958; 348
    Het betreft de diesviering van de Landbouwhogeschool te Wageningen, 10 maart; de opening van de landbouwconferentie te Arcen, 3 juli; het afscheid van H.J. Mathot als voorzitter van het productschap van Groenten en Fruit, 26 september; de landbouwonderwijsdag, november; en zijn portefeuilleoverdracht als minister, december.
  - Foto's betreffende zijn optreden als Kamerlid en als minister van Financiën onder het kabinet-Cals, 1962-1968; 349
  - Foto's genomen tijdens een bezoek van een Nederlandse delegatie aan de Berlijnse muur, z.j.; 350
  - Foto's genomen tijdens een officieel bezoek van Vondeling als lid van een Nederlandse parlementaire delegatie aan Indonesië (Republik Indonesia), 1974; 351
  - Foto's van een bezoek van Vondeling als landbouwexpert in een delegatie naar de Verenigde Staten voor een ontmoeting met landbouwexperts in Washington, [ca. 1955]; 352
  - Foto's genomen tijdens een bezoek van een Nederlandse parlementaire delegatie aan Londen op uitnodiging van de speaker van het Britse parlement, 1951 februari; 353
  - Foto's en stukken betreffende het optreden van Vondeling als voorzitter van de Eerste Kamer, 1974-1979; 354-364
    - Stukken betreffende een bezoek van een parlementaire delegatie aan de Volksrepubliek China, 1973 augustus 18-25, 354
    - Foto's van de ontvangst van de International Association of Political Consultants door de Tweede Kamer, 1973 november 19, 355
    - Foto's van een bezoek aan een school, en de aanbieding van het origineel van een karikatuur van Vondeling in de Leeuwarder Courant, 1975 februari, 356
    - Stukken betreffende een bezoek van een parlementaire delegatie aan de Bondsdag van de Bondsrepubliek Duitsland in Bonn, 1976 juli 9-10, 357
    - Diverse foto's, 1976, 358
      Actie van vissers in Urk, 3 mei; bezoek van een schoolklas aan de Kamer, 12 mei; Nederlandse parlementaire delegatie in Moskou, 23 augustus; Nederlandse parlementaire delegatie in de Nederlandse Antillen, september 1976; afscheid van P. Lieftinck als directeur van het Internationale Monetaire Fonds, november; uitreiking van de Zilveren Camera, 16 december
    - Diverse foto's, 1977, 359
      Uitreiking van een boek, 18 januari; Verkiezingspostkaar, mei; spreker in TELEAC cursus parlement en politiek; referaat "Macht en Informatie", mei; herverkiezing als voorzitter, september
    - Diverse foto's, 1978, 360
      Redevoering in Friesland, 27 april; "schoolbladredacteuren bijeenkomst PPR", 2 mei; Money voetbalmatch, 27 juni; "Aanbieding petitie zeehond door een hockeyclub", 14 september; TELEAC, december.
    - Foto's van zijn deelname aan de quiz Tweekamp Speciaal van de NCRV, 1978 november 8, 361
    - Foto's van zijn optreden tijdens het interview Een Groot Uur U van de VARA, 1979 februari, 362
    - Stukken betreffende zijn optreden als voorzitter, tijdens een delegatie naar Wenen en zijn aftreden wegens verkiezing voor het Europese parlement, 1979, 363
    - Ongedateerde foto's en portretten van Vondeling, [1974-1979], 364
  - Foto's van Vondeling als lid van de Partij van de Arbeid, 1970, 1947; 365-366
    - Als lid van een delegatie van de partij naar het Centraal Comité van de Verenigde Boerenpartij in Warschau (Polen), 1970 juni 9, 365
    - Tijdens verkiezingscampagnes, 1974, 366
  - Foto's van een bezoek van Vondeling aan een nieuw Philipsgebouw te Eindhoven en tijdens de inwerkingstelling van een boot van de Noord- en Zuid-Hollandse Redding Maatschappij, z.j.; 367
  - Foto's van Vondeling, genomen tijdens een niet nader omschreven openbaar optreden, z.j.; 368
  - Trouwfoto en later genomen familiefoto's, 1941 en z.j.; 369
  - Reproductie van een groepsfoto van de Friese Volkspartij met o.a. de socialist A. Kalma, z.j.; 370
  - Ingekomen prentbriefkaart van de Duitse bondskanselier Willy Brandt, met folder van Jan Terlouw als lijsttrekker van D'66, z.j.; 371